【裁判字號】    97,交聲,516
【裁判日期】    970430
【裁判案由】    聲明異議
【裁判全文】
臺灣彰化地方法院交通事件裁定         97年度交聲字第516號
移送機關即
原處分機關  交通部公路總局臺中區監理所彰化監理站
異  議  人
即受處分人  甲○○
上列受處分人因違反道路交通管理處罰條例案件，對於交通部公
路總局臺中區監理所彰化監理站於民國九十七年三月二十六日所
為之處分（原處分案號：彰監四字第裁六四－Ｉ0000000
0號）聲明異議，本院裁定如下：
    主  文
原處分撤銷。
甲○○不罰。
    理  由
一、按汽車駕駛人，行經有燈光號誌管制之交岔路口闖紅燈者，
    處新臺幣（下同）一千八百元以上五千四百元以下罰鍰；汽
    車駕駛人違反前揭之規定者，除依原條款處罰鍰外，並予記
    違規點數三點，道路交通管理處罰條例第五十三條第一項及
    第六十三條第一項第三款固定有明文。惟按法院受理有關交
    通事件，準用刑事訴訟法之規定，道路交通管理處罰條例第
    八十九條亦有明定。故法院於審理行為人違反道路交通管理
    處罰條例案件，為事實之認定時，如就原處分機關所認定之
    行為人違規事實仍有合理之懷疑，而無法百分之百確信行為
    人確有該當於道路交通管理處罰條例各該處罰條文之構成要
    件事實時，此際即應依訴訟上之待證事實「倘有懷疑，則從
    被告之利益作解釋」之證據法則，作對受處分人有利之認定
    ，此有最高法院七十六年臺上字第四九八六號判例可資參照
    。
二、原處分機關交通部公路總局臺中區監理所彰化監理站以：本
    件為彰化縣警察局田中分局於民國九十七年二月三日以彰警
    交字第Ｉ00000000號舉發違反道路交通管理事件通
    知單（下稱舉發單），當場舉發受處分人即異議人（下稱異
    議人）甲○○於同日十五時五十分許，駕駛車牌號碼二四八
    八－ＵＦ號自用一般小客車，在彰化縣田中鎮○○路與員集
    路口，因有「闖紅燈（中正路往南方向）」之違規事由，經
    警攔停後掣單舉發，嗣異議人因逾期限內到案，原處分機關
    乃依道路交通管理處罰條例第五十三條第一項、第六十三條
    第一項第三款之規定，裁處罰鍰二千七百元，並記違規點數
    三點。
三、本件聲明異議意旨如附件所示。
四、異議人對於在前揭時、地，駕駛車牌號碼二四八八－ＵＦ號
    自小客車之事實雖不爭執，然堅詞否認有何違規行為，並以
    異議狀內之詞置辯。觀之本件原處分機關僅以舉發機關即彰
    化縣警察局田中分局員警製發之舉發單為裁處之論據，並無
    現場採證照片或錄影資料作為佐證，證據實有未足，自不得
    遽認異議人有闖紅燈之情形，故在舉發機關無採證照片、錄
    影資料或其他證據足以證明異議人確實於前揭時、地有上述
    違規情節下，依「倘有懷疑，則從被告之利益作解釋」之證
    據法則，自應作對異議人有利之認定，認異議人之異議為有
    理由。從而，原處分應予撤銷，改諭知異議人不罰。
五、依道路交通管理處罰條例第八十七條第二項、道路交通案件
    處理辦法第二十條前段，裁定如主文。
中    華    民    國    97    年    4     月    30    日
                  交通法庭    法  官  周莉菁
以上正本證明與原本無異。
如不服本裁定，應於裁定送達後五日內，向本院提出抗告狀（須
附繕本）。
中    華    民    國    97    年    5     月     6    日
                              書記官  卓俊杰


司法院資訊處製作；財團法人民間司法改革基金會備份。
